# 外资企业收购内资工商登记问题

提问人：xfyu 时间：2010-05-18 18:37:20
一日企以 3000 万收购内资(注册资本 2000 万元）100%股权，已在省会进行了名称预约，并拟增加注册资本。请问大家有没有做过类似的业务，如何进行验资？

回答人：chenyiwei
回复 楼主 xfyu 的帖子不清楚这个案例中对价的支付方式，以及是否构成吸收合并。 如果以现金支付，或者仅仅是控股合并而不构成法律上的吸收合并，应当不涉及收购方注册资本的变更问题。 《关于外商投资企业合并与分立的规定》： 　　第十一条　股份有限公司之间合并或者公司合并后为有限责任公司的，合并后公司的注册资本为原公司注册 资本额之和。 　　有限责任公司与股份有限公司合并后为股份有限公司的，合并后公司的注册资本为原有限责任公司净资产额根据拟合并的股份有限公司每股所含净资产额折成的股份额与原股份有限公司股份总额之和。